臺灣板橋地方法院刑事判決　　　　　　　 96年度訴字第252號
公　訴　人　臺灣板橋地方法院檢察署檢察官
被　　　告　甲○○
上列被告因違反毒品危害防制條例案件，經檢察官提起公訴（96
年度毒偵字第73號），被告於本院準備程序進行中就被訴事實為
有罪之陳述，經本院合議庭裁定由受命法官獨任進行簡式審判程
序，判決如下：
    主  文
甲○○施用第一級毒品，累犯，處有期徒刑捌月；扣案之注射針
筒參支，沒收之。又施用第二級毒品，累犯，處有期徒刑伍月；
扣案之吸食器貳組，沒收之。應執行有期徒刑壹年；扣案之注射
針筒參支、吸食器貳組，均沒收之。
    事  實
一、甲○○前因違反肅清煙毒條例、脫逃、偽造文書等案件，經
    法院先後判處有期徒刑4 年、1 年6 月、5 月確定，嗣上開
    3 罪經裁定定其應執行刑為有期徒刑5 年6 月確定，於民國
    83年7 月8 日假釋出監付保護管束，後經撤銷假釋，應執行
    殘刑有期徒刑1 年8 月13日；又因違反肅清煙毒條例案件，
    經臺灣高等法院以84年度上訴字第246 號判決判處有期徒刑
    3 年3 月確定，與上開殘刑接續執行，再於86年7 月22日縮
    短刑期假釋出監付保護管束，後又經撤銷假釋，應執行殘刑
    有期徒刑2 年2 月9 日；復因違反肅清煙毒條例及竊盜等案
    件，經臺灣高等法院先後以87年度上訴字第1541號、87年度
    上易字第2917號判決判處有期徒刑3 年4 月、8 月確定，並
    與上開殘刑接續執行，於91年11月5 日假釋出監付保護管束
    ，再經撤銷假釋，應執行殘刑有期徒刑1 年6 月27日，於94
    年9 月30日縮短刑期執行完畢。又因施用毒品案件，經依本
    院92年度毒聲字第1807號裁定送勒戒處所觀察、勒戒後，認
    有繼續施用毒品之傾向，再經本院以92年度毒聲字第3105號
    裁定令入戒治處所施以強制戒治，嗣經本院以93年度毒聲字
    第448 號裁定停止戒治，所餘戒治期間付保護管束，於93年
    3 月26日停止戒治出所，交付保護管束至93年10月4 日期滿
    未經撤銷而以已執行完畢論，並由臺灣板橋地方法院檢察署
    檢察官以93年度戒毒偵字第357 號為不起訴處分確定。詎猶
    不思悛悔，復基於施用第一級毒品海洛因之犯意，於上開強
    制戒治執行完畢後5 年內之95年12月13日下午4 時許，在其
    位於臺北縣新莊市○○路887 之16號6 樓606 室之租屋處內
    ，以將第一級毒品海洛因摻入水中用針筒施打之方式，施用
    第一級毒品海洛因1 次；另基於施用第二級毒品甲基安非他
    命之犯意，於同日晚間某時，在上開住處，以將第二級毒品
    甲基安非他命置於吸食器內點火燒烤產生煙霧吸食之方式，
    施用第二級毒品甲基安非他命1 次。嗣於95年12月14日下午
    3 時40分許，為警在臺北縣新莊市○○路887 之16號2 樓查
    獲，經帶同警方前往同號6 樓606 室租屋處，再扣得其所有
    之注射針筒3 支、吸食器2 組。
二、案經臺北縣政府警察局新莊分局報請臺灣板橋地方法院檢察
    署檢察官偵查起訴。本院於準備程序進行中，被告就被訴事
    實為有罪之陳述，經告知被告簡式審判程序之旨，並聽取當
    事人之意見後，裁定進行簡式審判程序。
    理  由
一、上揭犯罪事實，業經被告甲○○於本院準備程序及審理中坦
    承不諱，並有注射針筒3 支、吸食器2 組扣案可資佐證，而
    被告經警於95年12月14日採集其尿液檢體送驗結果，呈嗎啡
    及甲基安非他命陽性反應一情，亦有臺北縣政府警察局新莊
    分局偵辦毒品案被移送者姓名及代碼對照表、臺灣檢驗科技
    股份有限公司95年12月25日報告編號CH/2006/C0613 號濫用
    藥物尿液檢驗報告各1 紙附卷可參，足認被告之自白與事實
    相符，洵堪採為認定事實之依據。事證明確，被告犯行已堪
    認定。本件事證明確，應依法論科。此外，被告前因施用毒
    品案件，經依本院92年度毒聲字第1807號裁定送勒戒處所觀
    察、勒戒後，認有繼續施用毒品之傾向，再經本院以92年度
    毒聲字第3105號裁定令入戒治處所施以強制戒治，嗣經本院
    以93年度毒聲字第448 號裁定停止戒治，所餘戒治期間付保
    護管束，於93年3 月26日停止戒治出所，交付保護管束至93
    年10月4 日期滿未經撤銷而以已執行完畢論等情，復有臺灣
    高等法院被告前案紀錄表1 份在卷可考，被告於上開強制戒
    治執行完畢釋放後，5 年內再犯本件施用毒品犯行，應依法
    論科。
二、核被告甲○○所為，係犯毒品危害防制條例第10條第1 項之
    施用第一級毒品罪及同條例第10條第2 項之施用第二級毒品
    罪。其施用第一級毒品海洛因前持有第一級毒品海洛因之低
    度行為，及施用第二級毒品甲基安非他命前持有第二級毒品
    甲基安非他命之低度行為，應分別為施用之高度行為所吸收
    ，均不另論罪。又被告所犯上開2 罪間，犯意各別，罪名互
    殊，應予分論併罰。又被告前因違反肅清煙毒條例、脫逃、
    偽造文書等案件，經法院先後判處有期徒刑4 年、1 年6 月
    、5 月確定，嗣上開3 罪經裁定定其應執行刑為有期徒刑5
    年6 月確定，於83年7 月8 日假釋出監付保護管束，後經撤
    銷假釋，應執行殘刑有期徒刑1 年8 月13日；又因違反肅清
    煙毒條例案件，經臺灣高等法院以84年度上訴字第246 號判
    決判處有期徒刑3 年3 月確定，與上開殘刑接續執行，再於
    86年7 月22日縮短刑期假釋出監付保護管束，後又經撤銷假
    釋，應執行殘刑有期徒刑2 年2 月9 日；復因違反肅清煙毒
    條例及竊盜案件，經臺灣高等法院先後以87年度上訴字第
    1541號、87年度上易字第2917號判決判處有期徒刑3 年4 月
    、8 月確定，並與上開殘刑接續執行，於91年11月5 日假釋
    出監付保護管束，再經撤銷假釋，應執行殘刑有期徒刑1 年
    6 月27日，於94年9 月30日縮短刑期執行完畢等情，此有臺
    灣高等法院被告前案紀錄表1 份在卷可憑，其受有期徒刑之
    執行完畢後，5 年以內故意再犯本件有期徒刑以上之施用第
    一、二級毒品罪，為累犯，應各依刑法第47條第1 項之規定
    加重其刑。爰審酌被告前已因施用毒品案件經送觀察、勒戒
    及強制戒治，並有多次經法院判刑之前科記錄，此有臺灣高
    等法院被告前案紀錄表1 份附卷可佐，仍不能戒除毒癮，再
    次漠視法令禁制而犯本罪，顯見其戒除毒癮之意志薄弱，惟
    念其犯後坦承犯行，態度尚佳，且施用毒品所生危害，實以
    自戕身心健康為主，對於他人生命、身體、財產等法益，尚
    無明顯而重大之實害等一切情狀，分別量處如主文所示之刑
    ，並定其應執行刑，以示懲儆。又扣案之注射針筒3 支，係
    被告所有，供本件施用第一級毒品犯罪所用之物，扣案之吸
    食器2 組，係被告所有，供本件施用第二級毒品犯罪所用之
    物，業經被告供承在卷，爰依刑法第38條第1 項第2 款規定
    併予宣告沒收之。
據上論斷，應依刑事訴訟法第273 條之1 第1 項、第299 條第1
項前段，毒品危害防制條例第10條第1 項、第2 項，刑法第11條
前段、第47條第1 項、第51條第5 款、第38條第1 項第2 款，判
決如主文。
本案經檢察官黃怡華到庭執行職務。
中　　華　　民　　國　　96　　年　　4 　　月　　18　　日
                      刑事第十六庭  法　官    曾淑娟
以上正本證明與原本無異。
如不服本判決，得自收受送達之日起10日內向本院提出上訴狀，
上訴於本院第二審合議庭（須附繕本）。
                                    書記官    林伯文
中　　華　　民　　國　　96　　年　　4 　　月　　18　　日
附錄本案論罪科刑法條：
毒品危害防制條例第10條
施用第一級毒品者，處 6 月以上 5 年以下有期徒刑。
施用第二級毒品者，處 3 年以下有期徒刑。
